【裁判字號】    98,交聲,866
【裁判日期】    980930
【裁判案由】    違反道路交通管理處罰條例聲明異議
【裁判全文】
臺灣士林地方法院交通事件裁定  九十八年度交聲字第八六六號
受處分人
即異議人  甲○○
上列受處分人即異議人因違反道路交通管理處罰條例事件，對於
臺北市交通事件裁決所中華民國九十八年七月二十日所為之處分
（原處分案號：北市裁罰字第裁二二—ＡＧ六五八七九三號），
聲明異議，本院裁定如下：
    主  文
異議駁回。
    理  由
一、按汽車駕駛人，行車速度，超過規定之最高時速，或低於規
    定之最低時速，除有第四十三條第一項第二款情形外，處新
    臺幣（下同）一千二百元以上二千四百元以下罰鍰，並予記
    違規點數一點，道路交通管理處罰條例第四十條、第六十三
    條第一項第一款分別定有明文。又汽車駕駛人行車速度超過
    規定之最高時速未滿二十公里，在期限內到案聽候裁決者，
    處一千六百元罰鍰，並予記違規點數一點，亦為違反道路交
    通管理事件統一裁罰基準表所明定。
二、原處分意旨略以：受處分人即異議人甲○○駕駛車牌號碼六
    九六八－ＱＨ號自用一般小客車，於民國九十八年四月三十
    日下午四時三十九分許，行經臺北市○○區○○路（東向西
    ），行車速限為時速五十公里之路段，超速行駛，經設於該
    處之雷達感應測速照相機測得時速為六十七公里，超速十七
    公里，為臺北市政府警察局交通警察大隊內湖分局交通分隊
    警員以受處分人有違反道路交通管理處罰條例第四十條之違
    規行為逕行舉發，嗣經受處分人於應到案日期前提出申訴，
    經原處分機關即臺北市交通事件裁決所函請臺北市政府警察
    局內湖分局調查結果，仍認受處分人有前揭違規行為，乃依
    道路交通管理處罰條例第四十條、第六十三條第一項第一款
    及違反道路交通管理事件統一裁罰基準表之規定，於同年七
    月二十日以北市裁罰字第裁二二—ＡＧ0000000號裁
    決書裁處受處分人罰鍰一千六百元，並予記違規點數一點。
三、異議意旨略以：受處分人於舉發當時於速限內行駛，並未超
    速，且舉發地點並無任何顯示有測速照相之明顯標示云云。
四、經查：
  (一)受處分人駕駛前開車輛，於前揭時地，行車速限為時速五十
    公里之路段，超速行駛，經雷達感應測速照相機測得時速為
    六十七公里（超過規定之最高時速未滿二十公里）之事實，
    為受處分人所不否認，並有採證照片一幀及臺北市政府警察
    局北市警交大字第ＡＧ0000000號舉發違反道路交通
    管理事件通知單在卷可稽。
  (二)受處分人固以前揭情詞置辯。按汽車駕駛人經以科學儀器取
    得證據資料證明其行為違規者，當場不能或不宜攔截製單舉
    發者，得逕行舉發，前項第七款之科學儀器應採固定式，並
    定期於網站公布其設置地點，但汽車駕駛人之行為屬行車速
    度超過規定之最高速限或低於規定之最低速限者，不在此限
    ；對於前項第九款之違規行為，採用固定或非固定式科學儀
    器取得證據資料證明者，於一般道路須至少於一百公尺，於
    高速公路、快速公路須至少於三百公尺前，明顯標示之，道
    路交通管理處罰條例第七條之二第一項第七款、第二項第九
    款及第三項分別定有明文。次按行車速度，依標誌或標線之
    規定，無標誌或標線者，在市區道路，時速不得超過五十公
    里，在郊外道路時速不得超過六十公里，道路交通安全規則
    第九十三條第一項第一款亦規定甚明。查臺北市○○區○○
    路設有限速五十公里之號牌，且值勤員警於採證前，於距離
    本件雷達感應測速照相機一百八十公尺處，置有「前有測速
    照相請依速限行駛」之告示牌，又該雷達感應測速照相機係
    由雷達主機發射雷達波測速，非屬一般感應式線圈，其雷達
    波為一扇形發射面，每次採證一張，以斜角四十五度發射，
    一旦車輛超速進入該雷達發射波範圍內，則其測量過程便開
    始啟動，若車速超過設定速限，相機則同步以千分之一秒快
    門速度，自動拍攝採證其違規車輛，且該雷達感應測速照相
    機通過經濟部標準檢驗局國家標準檢驗合格，並於有效期限
    內，儀器本身具有高度準確性，其偵測速率誤差於一百五十
    公里以下時不大於一公里，於一百五十公里以上時不大於二
    公里，此有臺北市政府警察局九十八年六月十五日北市警內
    分交字第○九八三一四一七九○○號書函、同年八月二十四
    日北市警分交字第○九八三五一六四七○○號函及檢附之採
    證照片、經濟部標準檢驗局雷達測速儀檢定合格證書、採證
    設備前設有警示標誌照片及位置圖在卷可考。況受處分人駕
    駛前揭車輛行駛於市區道路時，本即應依標誌或標線所定之
    限速行駛，縱未設有標誌或標線者，亦應依道路交通安全規
    則第九十三條第一項第一款之限速規定行駛，受處分人既考
    領有汽車駕駛執照，有公路監理電子閘門系統汽車駕駛人資
    料附卷足憑，對於上開規定，應知之甚稔，自難諉以須有警
    示標誌之提醒，始有遵守之義務，是受處分人前開所辯，無
    非卸責之詞，要非可採。
五、綜上所述，原處分機關對受處分人之前揭違規行為，依道路
    交通管理處罰條例第四十條、第六十三條第一項第一款及違
    反道路交通管理事件統一裁罰基準表之規定，於九十八年七
    月二十日以北市裁罰字第裁二二—ＡＧ0000000號裁
    決書裁處受處分人罰鍰一千六百元，並予記違規點數一點，
    核無不當，是本件聲明異議為無理由，應予駁回。
據上論斷，應依道路交通案件處理辦法第十九條，裁定如主文。
中    華    民    國  九十八  年    九    月   三十   日
                          臺灣士林地方法院交通法庭
                              法      官  孫萍萍
以上正本證明與原本無異。
如不服本裁定應於送達後五日內向本院提出抗告狀。
                              書  記  官  陳紀元
中    華    民    國  九十八  年    九    月   三十   日


司法院資訊處製作；財團法人民間司法改革基金會備份。
